# 求助陈版主，收入确认的疑问

提问人：liuweisheng 时间：2023-06-26 10:19:46
企业将库存商品赠予职工，新收入准则下，是否确认收入成本还是账面跟公允的差计入其他收益。谢谢版主解惑

回答人：chenyiwei
根据 2014 年修订后的《企业会计准则第 9 号——职工薪酬》应用指南的【例 2 】，应当是确认收入和成本。